【裁判字號】    95,訴,897
【裁判日期】    950731
【裁判案由】    毒品危害防制條例
【裁判全文】
臺灣臺中地方法院刑事判決               95年度訴字第897號
公  訴  人  臺灣臺中地方法院檢察署檢察官
被      告  甲○○
上列被告因違反毒品危害防制條例案件，經檢察官提起公訴（95
年度毒偵字第 709號）及移送併辦（95年度毒偵字第1645號、第
2025號、第2311號），本院合議庭裁定由受命法官獨任行簡式審
判程序，判決如下：
    主  文
甲○○連續施用第一級毒品，累犯，處有期徒刑拾月；扣案之第
一級毒品海洛因壹袋（淨重零點伍參公克，空包裝重零點參零公
克）沒收銷燬之，注射針筒貳支、毒品剷管壹支、橡皮條壹條均
沒收。又連續施用第二級毒品，累犯，處有期徒刑陸月。應執行
有期徒刑壹年貳月；扣案之第一級毒品海洛因壹袋（淨重零點伍
參公克，空包裝重零點參零公克）沒收銷燬之，注射針筒貳支、
毒品剷管壹支、橡皮條壹條均沒收。
    犯罪事實
一、甲○○曾因多次施用毒品案件，經2次觀察、勒戒與1次強制
    戒治等執行程序：觀察、勒戒部分，於執行後，均認無繼續
    施用毒品之傾向，分別於民國88年 8月10日及88年12月29日
    執行完畢釋放出所，並由臺灣臺中地方法院檢察署檢察官以
    88年度毒偵字第31號及88年度毒偵字第1065號為不起訴處分
    確定，強制戒治部分，則於90年6月8日執行完畢釋放出所（
    該案係 3犯，故同時經起訴）；刑責部分，則曾經本院以89
    年度易字第1854號判決判處有期徒刑 9月（包含持有第一級
    毒品罪與施用第二級毒品罪）、如易科罰金以3百元折算1日
    確定，經入監執行後，於91年3月8日執行完畢出監。惟其於
    出監後，復因施用第一級毒品與第二級毒品罪，經本院以93
    年度訴字第1416號判決合併判處有期徒刑10月確定，經與其
    因另犯之竊盜罪經本院以93年度中簡字第2155號判決所處 3
    月（得易科罰金）之有期徒刑依本院93年度聲字第3904號裁
    定合併定應執行刑為有期徒刑 1年後，再次入監執行，甫於
    94年11月22日執行完畢出監。
二、詎甲○○猶不知悔改，復於多次犯前開施用毒品罪與受有期
    徒刑之執行完畢後 5年內，僅因工作不順利、心情欠佳，即
    基於施用第一級毒品海洛因之概括犯意，自94年11月22日出
    監以後某日起（經公訴人當庭減縮變更）至95年 4月13日下
    午 4時許止，在其臺中市北區○○○○街28號之居處、臺中
    市○區○○街網咖店內之廁所或臺中市○○區○○路與崇德
    路口附近某小鋼珠店內之廁所等不特定地點，以將少許海洛
    因加水稀釋後置於注射針筒內再施打於手臂血管之方式，及
    約每星期施用2至3次之頻率，連續施用第一級毒品海洛因多
    次。其另基於施用第二級毒品甲基安非他命之概括犯意，自
    94年12月初某日起至95年4月8日凌晨4時許為警查獲前回溯4
    日內之某時止，在其位於臺中市北區○○○○街28號之居處
    ，以將少許甲基安非他命置於玻璃球內再於其下點火燒烤後
    吸其煙霧之方式，及約每星期施用1至2次之頻率，連續施用
    第二級毒品甲基安非他命多次。嗣分別為警於：(一)95年 1月
    20日凌晨 1時許，持本院核發之搜索票，在其上址居處內查
    獲，並扣得其所用供施用第一級毒品海洛因使用之注射針筒
    2支、毒品剷管1支、橡皮條1條；(二)95年3月25日晚上 7時許
    ，在臺中市○區○○街30號前，因發覺其形跡可疑，上前盤
    查，經請其出示證件時，發覺其置於褲袋內之甲基安非他命
    1袋（毛重0.3公克）而查獲（惟甲基安非他命部分，於經警
    扣案後，在臺中市警察局第六分局偵查隊內對於甲○○製作
    警詢筆錄時佚失）；(三)95年4月8日凌晨 4時許，在臺中市○
    ○區○○路與崇德路口，因發覺其形跡可疑，上前盤查，雖
    未查獲應扣案之物品，惟經甲○○之同意，帶返警局採集其
    尿液送驗後查獲；(四)95年4月13日下午5時30分許，持本院核
    發之搜索票，在其上址居處內查獲（施用第一級毒品部分）
    ，並扣得第一級毒品海洛因 1袋（淨重0.53公克，空包裝重
    0.30公克）。
三、案經臺中市警察局第五分局、第六分局及第一分局分別報告
    臺灣臺中地方法院檢察署檢察官偵查起訴及移送併辦，本院
    改由受命法官獨任行簡式審判程序。
    理  由
一、認定犯罪事實及量刑審酌之依據：
  (一)被告甲○○之自白。
  (二)1.本院核發之搜索票影本 1紙、臺中市警察局第五分局搜索
      扣押筆錄、扣押物品目錄表各 1份、查獲現場與扣案物品
      相片6張、採集尿液鑑定同意書1份、委託檢驗尿液代號與
      真實姓名對照表 1紙（均附於臺中市警察局第五分局警詢
      內）。
    2.臺中市警察局第六分局搜索扣押筆錄、扣押物品目錄表各
      1份、扣案物品相片1張、採集尿液鑑定同意書 1份、委託
      檢驗尿液代號與真實姓名對照表 1份（均附於臺中市警察
      局第六分局警詢卷內）。
    3.臺中市警察局第一分局採集尿液鑑定同意書、（委託檢驗
      尿液）代號與真實姓名對照表各 1份（均附於臺中市警察
      局第一分局第0000000000號警詢卷內）。
    4.本院核發之搜索票影本 1紙、臺中市警察局第一分局搜索
      扣押筆錄、扣押物品目錄表各1份、扣案物品相片4張、採
      集尿液鑑定同意書 1份、委託檢驗尿液代號與真實姓名對
      照表1紙（均附於臺中市警察局第一分局第000000000號警
      詢卷內）。
  (三)詮昕科技股份有限公司濫用藥物尿液檢驗報告 4份（分別附
    於95年度核交字第 214號卷第19頁、95年度毒偵字第1645號
    卷第28頁、臺中市警察局第一分局第0000000000號警詢卷內
    及第95年度毒偵字第2025號卷第13頁）。
  (四)法務部調查局鑑定通知書1份（附於本院卷第51頁）。
  (五)扣案之第一級毒品海洛因1袋（淨重0.53公克，空包裝重0.3
    0公克）、注射針筒2支、毒品剷管1支、橡皮條1條。
  (六)臺中市警察第六分局員警職務報告書1份（原扣案之毛重0.3
    公克甲基安非他命 1袋，業於對被告製作警詢筆錄時，不慎
    佚失；附於95年度毒偵字第1645號卷第 3頁）。
  (七)臺灣高等法院被告前案紀錄表（被告前案、累犯及素行之認
    定）。
二、按被告甲○○行為後：(一)刑法第56條關於連續犯之規定，業
    經刪除；(二)刑法第47條累犯之規定，業自原規定之「受有期
    徒刑之執行完畢，或受無期徒刑或有期徒刑一部之執行而赦
    免後，五年以內再犯有期徒刑以上之罪者，為累犯，加重本
    刑至二分之一」，修正為「受徒刑之執行完畢，或一部之執
    行而赦免後，五年以內故意再犯有期徒刑以上之罪者，為累
    犯，加重本刑至二分之一」；另(三)第51條第 5款關於定應執
    行刑之規定，亦自原規定之「宣告多數有期徒刑者，於各刑
    中之最長期以上，各刑合併之刑期以下，定其刑期。但不得
    逾二十年」，修正為「宣告多數有期徒刑者，於各刑中之最
    長期以上，各刑合併之刑期以下，定其刑期。但不得逾三十
    年」；並均自95年7月1日起施行。比較新舊法之規定，就(一)
    、(三)之部分，當以修正前之舊法為有利於被告；至(二)之部分
    ，因依本案之情形，無論適用新舊法，被告均應成立累犯，
    是適用新法對於被告，亦無更有利之情形存在。綜據上述，
    本案自應依刑法第2條第1項前段之規定，適用被告行為時之
    法律加以處斷，並定其應執行之刑。
三、員警於95年3月25日查獲之甲基安非他命1袋，雖曾扣案，然
    既已於移送臺灣臺中地方法院檢察署檢察官偵查前佚失，實
    際上已無從執行沒收銷燬之處分，爰就此部分，不為沒收銷
    燬之宣告，附此敘明。
四、適用之法條：刑事訴訟法第273條之1第1項、第299條第 1項
    前段、第310條之2、第454條第1項，毒品危害防制條例第10
    條第1項、第2項、第18條第1項前段，刑法第11條、第2條第
    1項前段、（修正前）第56條、第47條、第51條第5款、第38
    條第1項第2款。
本案經檢察官李斌到庭執行職務。
中    華    民    國    95    年    7     月    31    日
                    臺灣臺中地方法院刑事第六庭
                            法  官  鄧  敏  雄
上正本證明與原本無異
如不服本判決，應於判決送達後十日內向本院提出上訴狀，上訴
於臺灣高等法院臺中分院 (須附繕本)。
                            書記官  黃  士  益
中    華    民    國    95    年    7     月    31    日
附錄本案論罪科刑法條全文：
毒品危害防制條例第10條
施用第一級毒品者，處6月以上5年以下有期徒刑。
施用第二級毒品者，處3年以下有期徒刑。


司法院資訊處製作；財團法人民間司法改革基金會備份。
